臺灣臺北地方法院民事判決
111年度訴字第1767號
原      告  臺北市中山區懷生國民小學

法定代理人  黃淑茹
訴訟代理人  張珮琦律師
複  代理人  陳俊豪律師                    
被      告  羅安宇  

            羅丹麗  
            羅貞麗  
共      同
訴訟代理人  莊佳樺律師
上列當事人間請求返還房屋等事件，本院於民國111年10月13日
言詞辯論終結，判決如下：
    主  文
被告應將坐落臺北市○○區○○段○○段○○○○○地號土地之門牌號碼臺
北市○○區○○○路○段○○○巷○○弄○○號房屋遷讓返還原告。
被告應將戶籍自第一項所示房屋中遷出。
被告丙○○應給付原告新臺幣捌萬玖仟伍佰陸拾壹元，及自民國一
一〇年十月十六日起至清償日止，按年息百分之五計算之利息。
被告丙○○應自民國一一〇年十月十六日起至遷讓返還第一項所示
房屋之日止，按月給付原告新臺幣參佰肆拾玖元。
被告乙○○應給付原告新臺幣捌萬玖仟伍佰陸拾壹元，及自民國一
一〇年十月十六日起至清償日止，按年息百分之五計算之利息。
被告乙○○應自民國一一〇年十月十六日起至遷讓返還第一項所示
房屋之日止，按月給付原告新臺幣參佰肆拾玖元。
被告丁○○應給付原告新臺幣捌萬玖仟伍佰陸拾壹元，及自民國一
一〇年十月十六日起至清償日止，按年息百分之五計算之利息。
被告丁○○應自民國一一〇年十月十六日起至遷讓返還第一項所示
房屋之日止，按月給付原告新臺幣參佰肆拾玖元。
前第三、五、七項及第四、六、八項之任一被告為一部或全部給
付，其餘被告於給付之範圍內免給付之義務。
原告其餘之訴駁回。
訴訟費用由被告負擔十分之九，餘由原告負擔。
本判決第一、二項，於原告以新臺幣壹拾柒萬貳仟元為被告供擔
保後，得假執行；但被告如以伍拾壹萬伍仟肆佰陸拾元為原告預
供擔保，得免為假執行。
本判決主文第三、五、七項，於原告各以新臺幣參萬元分別為被
告丙○○、乙○○、丁○○供擔保後，得假執行；但被告丙○○、乙○○、
丁○○如各以新臺幣捌萬玖仟伍佰陸拾壹元為原告預供擔保，得免
為假執行。
本判決主文第四、六、八項已到期部分，於原告按期各以新臺幣
壹佰貳拾元為被告丙○○、乙○○、丁○○供擔保後，得假執行；但被
告如按期各以新臺幣參佰肆拾玖元為原告預供擔保，得免為假執
行。
原告其餘其餘假執行之聲請駁回。
    事實及理由
壹、程序事項：
一、本件原告之法定代理人於訴訟中變更為甲○○，有臺北市政府
    聘書（見本院卷第217頁）可證，並據其聲明承受訴訟（見
    本院卷第215頁），核無不合，應予准許。
二、按訴狀送達後，原告不得將原訴變更或追加他訴。但請求之
    基礎事實同一之聲明者，不在此限，民事訴訟法第255條第1
    項但書第2款定有明文。本件原告起訴時，訴之聲明為：㈠被
    告丙○○、乙○○、丁○○（下合稱被告，如單指其一，則以姓名
    稱之）應連帶將坐落臺北市○○區○○段0○段○000○0地號（下稱
    系爭土地）土地上門牌號碼臺北市○○區○○○路0段000巷00弄0
    0號房屋（下稱系爭房屋）遷讓返還原告，並將被告之戶籍
    自上開房屋中遷出；㈡被告應連帶給付原告新臺幣（下同）8
    9,561元，及自起訴狀送達翌日起至清償日止，按週年利率5
    ％計算之利息，暨自起訴狀送達日翌日起至遷讓返還系爭房
    屋予原告之日止，按日給付原告349元；㈢願供擔保請准宣告
    假執行；嗣於民國111年10月13日行言詞辯論程序時，變更
    上開聲明㈡之應受判決事項之聲明為：㈡被告丙○○應給付原告
    89,561元，及自110年10月16日起至清償日止，按週年利率5
    ％計算之利息；暨自110年10月16日起自遷讓返還系爭房屋予
    原告之日止，按日給付原告349元；㈢被告乙○○應給付原告89
    ,561元，及自110年10月16日起至清償日止，按週年利率5％
    計算之利息；暨自110年10月16日起自遷讓返還系爭房屋予
    原告之日止，按日給付原告349元；㈣被告丁○○應給付原告89
    ,561元，及自110年10月16日起至清償日止，按週年利率5％
    計算之利息；暨自110年10月16日起自遷讓返還系爭房屋予
    原告之日止，按日給付原告349元；㈤第二、三、四項聲明任
    一被告已為一部或全部之給付者，他被告於該給付範圍內，
    免給付之義務；並就原訴之聲明㈠之部分追加備位聲明：㈠被
    告應將坐落系爭土地上之系爭房屋遷讓返還原告，並將被告
    之戶籍自上開房屋中遷出，核屬原因事實同一，參諸前揭規
    定，應予准許。
貳、實體部分：　　
一、原告主張：訴外人即被告之母親胡建華原為伊學校之教師，
    雖調職至幸安國小，惟仍任職於臺北市政府所屬學校，故伊
    於61年間將系爭房屋（門牌號碼整編前為臺北市○○區○○○路0
    00巷00弄00號）分配借予胡建華居住使用，胡建華並簽訂臺
    北市立懷生國民小學教職員綜合宿舍借住人員保證書（下稱
    系爭保證書）、承諾書（下稱系爭承諾書）。嗣胡建華於73
    年5月21日獲政府輔助購置國民住宅貸款，依系爭保證書第7
    條約定及臺北市市有眷舍房地處理自治條例（下稱眷舍條例
    ）第3條第4款規定，胡建華已非合法現住人，應自動遷出系
    爭房屋並不得要求任何補償。伊即於105年9月22日發函通知
    胡建華終止借用關係，並請胡建華儘速騰空返還系爭房屋。
    惟經胡建華陳情後，伊考量胡建華未持有自有房舍且身體狀
    況不佳，無子女於國內照顧起居，遂於106年1月12日發函予
    胡建華，同意展延返還系爭房屋期限，但若亡故，即應歸還
    ，倘有遺眷或未成年子女亦不得再續住。嗣胡建華於110年1
    月31日過世，其繼承人即被告應返還系爭房屋，而不得依臺
    北市議會82年12月24日協調會結論續住至系爭房屋處理時為
    止，故伊自得請求被告連帶返還系爭房屋，並給付相當於租
    金之不當得利等語，爰先位擇一依系爭保證書第6條、民法
    第470條第1項前段、第1148條第1項、第1153條第1項，備位
    依民法第767條請求返還系爭房屋及遷出戶籍，並依民法第1
    79條請求返還相當於租金之不當得利，並聲明：㈠⒈先位：被
    告應連帶將坐落系爭號土地上之系爭房屋遷讓返還原告，並
    將被告之戶籍自上開房屋中遷出；⒉備位：被告應將坐落系
    爭土地上之系爭房屋遷讓返還原告，並將被告之戶籍自上開
    房屋中遷出；㈡被告丙○○應給付原告89,561元，及自110年10
    月16日起至清償日止，按週年利率5％計算之利息；暨自110
    年10月16日起自遷讓返還系爭房屋予原告之日止，按日給付
    原告349元；㈢被告乙○○應給付原告89,561元，及自110年10
    月16日起至清償日止，按週年利率5％計算之利息；暨自110
    年10月16日起自遷讓返還系爭房屋予原告之日止，按日給付
    原告349元；㈣被告丁○○應給付原告89,561元，及自110年10
    月16日起至清償日止，按週年利率5％計算之利息；暨自110
    年10月16日起自遷讓返還系爭房屋予原告之日止，按日給付
    原告349元；㈤第二、三、四項聲明任一被告已為一部或全部
    之給付者，他被告於該給付範圍內，免給付之義務；㈥願供
    擔保，請准宣告假執行。
二、被告則以：胡建華為空軍子弟學校教師兼有軍職，被告與胡
    建華及父親原居住於空軍子弟學校配置之眷舍，因該眷舍遭
    拆除，伊等於61年搬遷至系爭房屋。訴外人即原告之校長萬
    家駿逼迫胡建華簽立系爭保證書，然系爭保證書並未有原告
    官印，且萬家駿亦自承該文件不具法律效力，故胡建華與原
    告間非使用借貸關係，而係互易關係。又系爭房屋之土地用
    途為眷屬用地，並非校舍用地，被告身為軍眷家屬，應適用
    國軍軍眷業務處理辦法之規定，而不受原告教師宿舍管理辦
    法拘束。另臺北市議會82年12月24日協調會結論載明：「根
    據72年4月29日事務管理規則修訂前配住之眷屬宿舍，其配
    住退休資遣人員，仍得續住至該宿舍處理時止。」，故被告
    應可住居至系爭房屋處理時止。再者，系爭房屋公寓外牆破
    爛，長期室外電線暴露，室內牆壁更是有裂痕、嚴重壁癌，
    內部鋼筋脆化扭曲，系爭房屋內所有裝潢及傢俱設備均為胡
    建華自費裝修及維護，被告無任何不當得利等語，資為抗辯
    ，並聲明：㈠原告之訴及假執行之聲請均駁回。㈡如受不利判
    決，願供擔保請准宣告免為假執行。
三、兩造不爭執之事項（見本院卷第258頁至第259頁，並依本判
    決之用語調整）：
  ㈠臺北市○○區○○段0○段○0000○號建物（下稱4764建物）及系爭
    土地均為臺北市所有，原告為管理機關，上開建物共4層樓
    ，系爭房屋（門牌號碼原為臺北市○○區○○○路○段000巷00弄0
    0號，自76年4月15日整編為臺北市○○區○○○路0段000巷00弄0
    0號）位於1樓，面積為75.3平方公尺，現由被告占有使用。
　㈡被告之父親為羅威鴻，於87年2月8日過世，被告之母親為胡
    建華，於110年1月31日過世。
　㈢胡建華於62年1月8日簽訂系爭保證書。
四、本件兩造爭執之點，應在於：㈠原告得否先位依保證書第6條
    、民法第470條第1項前段、第1148條第1項、第1153條第1 
    項，或備位依民法第767條請求被告連帶將坐落系爭土地上
    系爭房屋遷讓返還原告，並將被告之戶籍自上開房屋中遷出
    ？㈡原告得否依民法第179條請求被告給付占有系爭房地相當
    於租金之不當得利？數額若干？茲分述如下：
  ㈠原告得否先位依保證書第6條、民法第470條第1項前段、第11
    48條第1項、第1153條第1項，或備位依民法第767條請求被
    告連帶將坐落系爭土地上系爭房屋遷讓返還原告，並將被告
    之戶籍自上開房屋中遷出？
  ⒈經查，原告前身為空軍子弟學校，56年8月改隸臺北市政府為
    懷生國小，58年3月該址改辦國中，原告遷移至中山區安東
    街現址，但因校舍未完成而與臺北市立懷生國民中學（下稱
    懷生國中）共用校舍直至61年10月始遷入現址，而前空軍子
    弟學校教員、後任職於幸安國小之胡建華獲配原告之教職員
    宿舍等情，有原告沿革網頁查詢資料、臺北市政府教育局10
    0年2月14日北市教工字第10030636500號函及所附原告教職
    員宿舍調查表（見本院卷第89至101頁）等件可稽，且與胡
    建華所簽立系爭保證書（見北補卷第27頁）之時間及所載關
    於宿舍使用而為約定之文義、行政院46年6月6日所發布之事
    務管理規則玖、宿舍管理第7條第2項之規定，各機關人員申
    配宿舍時，於申配眷屬宿舍或單身宿舍經審查符合規定，予
    以核配後，由申配人立具借用保證書，方得搬入居住之規定
    等節均互核相符，堪認原告主張系爭房屋為胡建華於62年1
    月8日向其借用之宿舍，並因而簽署系爭保證書等節為可採
    。
  ⒉被告雖辯稱：胡建華係因原眷舍遭拆除，遂於61年搬遷至系
    爭房屋，原告與胡建華間為互易關係而非使用借貸關係云云
    ，為原告所否認。查，原告所提61年12月7日民族國中臥龍
    街校地空軍營舍（現為眷舍）拆除及懷生國中國小校舍校地
    問題協調會議紀錄（見本院卷第107至112頁）中，就原告校
    舍問題進行討論並為決議，並載明：「懷生國中校門前7戶
    眷舍應如何限期拆除：……幸安國小教員胡建華……均為前空軍
    子校之教員，可將新建眷舍前項多餘之3戶分配給該員等借
    住等語（見本院卷第109至110頁），胡建華於另案即臺灣高
    等法院107年度重上字第75號請求遷讓房屋等事件中亦證稱
    ：伊任職空軍子弟學校時是住學校的眷舍，要改建國中時，
    才安排伊住到現在的房子等語（見107年度重上字第75號卷
    第186頁），核與系爭保證書（見北補卷第27頁）之內容為
    胡建華向原告借用系爭房屋而依事務管理規則前開相關規定
    所出具者，而其內除保證人之保證聲明外，復臚列胡建華於
    借用系爭房屋時所應遵守之相關約款，均無任何與被告所指
    安置之互易法律關係相關內容之記載等節相符，且所謂互易
    ，係當事人雙方約定互相移轉金錢以外之財產權者，民法第
    398條定有明文，而胡建華係原配住之眷舍遭拆除，始另向
    原告借住宿舍，該遭拆除之原配住眷舍亦為國有財產，並非
    原告自建房屋，自難認有特別犧牲補償損失等情存在，遑論
    雙方有互相移轉財產之互易契約；又若系爭房屋係因安置之
    互易法律關係而交予胡建華使用，衡情此等涉及有對價關係
    而將國家財產正式交予私人使用之情事，應不致毫無簽立任
    何書面文件以為憑證，惟被告均未提出胡建華就系爭房屋之
    安置互易法律關係所簽立之相關文件為憑，足見被告所辯實
    與常情相異，而不足採。被告辯稱：胡建華係基於互易法律
    關係而得使用系爭房屋云云，尚與事實有間，原告主張其與
    胡建華就系爭房屋存有使用借貸法律關係等情，應可採信。
  ⒊被告又辯稱：胡建華係受迫簽署系爭保證書，其等為軍眷家
    屬，不受教師宿舍管理辦法拘束云云，惟均未就胡建華受脅
    迫或其等軍眷之身分為舉證，自難據以為被告有利之認定。
  ⒋原告依系爭保證書第6條、民法第470條第1項前段、第1148條
    第1項、第1153條第1項請求被告連帶返還系爭房屋為無理由
    ：
  ⑴按借用人應於契約所定期限屆滿時返還借用物；未定期限者
    ，應於依借貸之目的使用完畢時返還之，民法第470條第1項
    前段定有明文。而因任職關係獲准配住宿舍，其性質為使用
    借貸，目的在使任職者安心盡其職責，是倘借用人喪失其與
    所屬機關之任職關係，當然應認依借貸之目的，已使用完畢
    ，配住機關自得請求返還。故公務員因任職關係配住宿舍，
    於任職中死亡時，既喪失其與所屬機關之任職關係，依借貸
    目的應認已使用完畢，使用借貸契約因而消滅，此與一般使
    用借貸契約，借用人死亡時，貸與人僅得終止契約之情形，
    尚有不同（最高法院91年台上字第1926號判決意旨參照）。
  ⑵依92年8月1日所制定公布之眷舍條例第3條第1項規定：「本
    自治條例所稱合法現住人，應符合下列各款規定：一、於72
    年5月1日以前依規定配（借）住眷屬宿舍。二、為現職人員
    、退休人員、資遣人員或其遺眷。三、有居住之事實。四、
    未曾獲政府各類輔助購置住宅。五、非調職、轉任、辭職、
    解僱、解聘（含不續僱、不續聘）、撤職或免職人員。六、
    未違反眷舍配（住）法令之規定或契約約定致喪失續住資格
    者」、同條第2項復明文：「前項第2款所稱之遺眷，指原配
    （借）住人之父母、未再婚之配偶或未婚之未成年子女」。
    是如符合上開規定所列資格者，仍得於原借用眷舍者死亡後
    與原貸與機關成立以原有使用借貸約款為其內容之法定使用
    借貸關係至該規定所列資格消滅為止。本件系爭房屋係胡建
    華因任職於臺北市政府所屬之國小而獲准向原告配住借用之
    宿舍，業如前述，依上說明，於胡建華於110年1月31日死亡
    時，依借貸目的應認已使用完畢，該等使用借貸契約關係自
    於是時起消滅，且法定使用借貸關係之成立，既係以符合眷
    舍條例上開規定為其要件，自具有強烈之屬人性，依民法第
    1148條第1項但書之規定，當亦無從為繼承之標的，更無從
    為胡建華之繼承人所繼承，故自不能因被告為胡建華之繼承
    人，即認定其等繼受前開使用借貸契約關係之情事，故原告
    依系爭保證書第6條、民法第470條第1項前段等規定向被告
    為請求，自屬無據。
  ⒌被告無占有系爭房屋之合法權源，原告得依民法第767條第1
    項前段、中段請求被告遷讓返還系爭房屋及遷出戶籍：
  ⑴按所有人對於無權占有或侵奪其所有物者，得請求返還之，
    對於妨害其所有權者，得請求除去之，民法第767條第1項前
    、中段定有明文；又眷舍現住人是否符合眷舍條例第3條規
    定之認定及其搬遷處理事宜，由眷舍管理機關依權責處理；
    不符合前條規定之資格者，眷舍管理機關應限期通知收回，
    並依規定請求占用期間無權占用使用補償金，眷舍條例第4
    條亦訂有明文。
  ⑵查原告為系爭房屋之管理機關，被告現仍占有系爭房屋乙情
    ，業如前述。被告雖辯稱其等就系爭房屋屬有權占有云云，
    為原告所否認，自應由被告就具有占有權源為舉證。被告另
    辯稱：依82年12月28日會議結論，其等得續住至系爭房屋改
    建、拆除時止云云，並提出臺北市議會82年12月28日議服（
    教）字第69768號函所檢附之陳情案會議紀錄為佐。惟該會
    議紀錄（見本院卷第55頁，下稱82年12月28日會議紀錄）記
    載：「二、協調結論：...(二)根據72年4月29日『事務管理
    規則』修訂前配住之眷屬宿舍，其配住退休資遣人員，仍得
    續住至該宿舍處理時止。(三)教育部同意該宿舍供原住戶繼
    續使用至處理為止。」，足見該會議僅係市議員協調宿舍配
    住人員得續住至該宿舍處理為止，及收回宿舍補償等事宜，
    且係市議員所製作之會議記錄，而非原告或教育局出具之函
    文，第(三)點雖記載教育局同意繼續使用至處理為止，然「
    處理」之解釋亦難認限於改建、拆除之情，況依上開協調結
    論(二)可見教育局同意繼續使用至處理為止之「原住戶」，
    應指協調結論(二)之退休資遣人員，或已依與系爭保證書第
    1條、第6條相仿之約款而同住於眷屬宿舍之前開人員配偶或
    其未成年子女而言，參以被告於前開會議當時既已成年（見
    北補卷第81頁），依系爭保證書第6條之約定，本即難認其
    等仍具有續住系爭房屋之資格，自非前開經教育局准予續住
    至宿舍處理為止之「原住戶」，當亦無何應依該會議協調結
    論保障其續住權之問題，參以被告未繼受胡建華與原告之使
    用借貸關係，已如前述，故被告抗辯其等仍可因繼承而繼續
    使用系爭房屋至「處理時」為止云云，亦非有據。此外，被
    告復未能提出其他事證證明其就系爭房屋確有合法之使用權
    源，自屬無權占有系爭房屋，原告本於其係系爭房屋管理機
    關之身分，依民法第767條第1項前、中段之規定，請求被告
    遷讓返還系爭房屋及將戶籍遷出，自應准許。
  ㈡原告得否依民法第179條請求被告給付占有系爭房地相當於租
    金之不當得利？數額若干？
  ⒈按無法律上之原因而受利益，致他人受損害者，應返還其利
    益，民法第179條前段定有明文。又依不當得利之法則請求
    返還不當得利，以無法律上之原因而受利益，致他人受有損
    害為其要件，故其得請求返還之範圍，應以對方所受之利益
    為度，非以請求人所受損害若干為準，無權占有他人土地，
    可能獲得相當於租金之利益為社會通常之觀念（最高法院61
    年台上字第1695號判決參照）。復按城市地方房屋之租金，
    以不超過土地及其建築物申報總價年息10%為限，土地法第9
    7條第1項定有明文。再按所稱土地價額，依土地法施行法第
    25條規定，係指法定地價，即土地法第148條所定土地所有
    權人依土地法所申報之地價，公有土地以各該宗土地之公告
    地價為申報地價，免予申報，平均地權條例施行細則第21條
    前段定有明文。另按無權占用使用補償金之計收，土地應依
    臺北市市有土地出租租金計收基準之規定，按申報地價年息
    5%計收，建物則按房屋評定現值年息10%計收，此觀93年5月
    4日修正之使用補償金計收原則第3條第1項之規定自明。
  ⒉系爭房屋、土地為臺北市所有財產，系爭房屋之管理者為原
    告，系爭土地之管理者為懷生國中，然業將不當得利之債權
    讓與原告等情，有土地登記謄本、債權讓與書等件在卷可稽
    （見北補卷第23、25、49頁），被告於胡建華死亡後，自11
    0年2月1日起即無權占有系爭房屋、系爭土地，獲致使用該
    等房屋、土地之利益，並使原告、懷生國中因無法使用而受
    有損害，依上所述，原告自得請求被告給付相當於租金之不
    當得利。
  ⒊依93年5月4日修正之使用補償金計收原則第3條第1項既已規
    定臺北市市有土地遭無權占用之使用補償金，概以申報地價
    、房屋評定現值之年息5%、10%分別就土地、建物部分予以
    計收，而系爭房屋為地上4層、地下1層之鋼筋混凝土造無電
    梯公寓，屋齡約50餘年；又其坐落地段距離捷運忠孝復興站
    300公尺、附近百貨公司、中小型商場、金融業、餐飲零售
    業匯集，鄰近有懷生國中、幼兒園，市立醫院仁愛院區及國
    泰醫院等醫療院所亦屬鄰近，交通、生活機能俱屬良好等情
    ，業有不動產估價報告書、建物登記謄本、google地圖資料
    、照片等件（見北補卷第23、57至62頁、本院卷第121至129
    、145至163頁）可稽，堪認原告主張以公告地價（按：與申
    報地價相同）、課稅現值（按：低於房屋評定現值）之年息
    5%、10%分別就土地、建物部分予以計收相當於租金之不當
    得利，應屬適當，尚無過高之情事。而系爭土地110年之公
    告地價為11萬元，另系爭房屋110年度之課稅現值為23萬6,6
    00元等情，有臺北市稅捐稽徵處房屋稅課稅明細表臺北市地
    價查詢多功能服務系統查詢結果等件為證（見北補卷第53至
    55頁），則原告就其因被告無權占有系爭房屋、系爭土地，
    請求被告各應給付自110年2月1日起至同年10月15日止相當
    於租金之不當得利8萬9,561元【計算式：（236,600×10%x25
    7/365)+(110,000×75.3÷4×5%×257/365)=89,561元】，暨自1
    10年10月16日起至遷讓返還系爭房屋之日止按日給付349元
    【計算式：（236,600×10%÷365）＋(110,000元×75.3m²÷4×5%
    ÷365天＝349元），且任一被告為一部或全部給付，其餘被告
    於給付之範圍內免給付之義務，應屬有據。
五、綜上所述，原告依民法第767條第1項前段、中段規定，請求
    被告應將坐落系爭土地之系爭房屋遷讓返還原告，並將戶籍
    自上開房屋中遷出，並依民法第179條規定，請求被告各應
    給付原告89,561元，及均自110年10月16日（見本院卷第257
    頁）起至清償日止，按年息5％計算之利息（民法第229條第2
    項、第203條、第233條第1項規定參照），暨自110年10月16
    日起至騰空返還系爭房屋之日止，按月給付原告349元，且
    任一被告為一部或全部給付，其餘被告於給付之範圍內免給
    付之義務，為有理由，應予准許，逾此範圍之請求，則無理
    由，應予駁回。
六、兩造陳明願供擔保，聲請准予、免為宣告假執行，經核原告
    勝訴部分，均核無不合，爰分別酌定相當擔保金額准許之；
    至原告敗訴部分，其假執行之聲請失所附麗，應併予駁回。
七、本件事證已臻明確，兩造其餘攻擊防禦方法及證據，核與判
    決之結果不生影響，茲不一一論列，併此敘明。
八、訴訟費用負擔之依據：民事訴訟法第79條、第85條第1項前
    段。  
中　　華　　民　　國　　111 　年　　11　　月　　4 　　日
                  民事第六庭    法　官　劉宇霖
以上正本係照原本作成。
如對本判決上訴，須於判決送達後20日內向本院提出上訴狀。如
委任律師提起上訴者，應一併繳納上訴審裁判費。
中　　華　　民　　國　　111 　年　　11　　月　　4 　　日
                                書記官　洪仕萱